---
title: "Семинар 1. Задание."
date: '2022-09-06'
output:  
  html_document:  
    self_contained: no  
    theme: cosmo
    toc: true
    toc_float: true
    toc_collapsed: true
    toc_depth: 2
    css: ../extra.css
mainfont: Liberation Serif
monofont: Liberation Mono
---

```{r setup, include=FALSE}
knitr::opts_chunk$set(echo = TRUE)
```

# Часть 1. Повторение теории вероятностей

## SW, глава 2, упражение 2.6

В приведенной ниже таблице представлена информация о совместном распределении вероятностей между статусом занятости (занятый или безработный) и наличием высшего образования среди населения трудоспособного возраста США в 2008 году.

Совместное распределение статуса занятости и наличия высшего образования среди населения США старше 25 лет в 2008 году

|                     | Без высшего образования (X = 0) | С высшим образованием (X = 1) | Итого |
|--------------------:|--------------------------------:|------------------------------:|------:|
| Безработный (Y = 0) |                           0,037 |                         0,009 | 0,046 |
|     Занятый (Y = 1) |                           0,622 |                         0,332 | 0,954 |
|               Итого |                           0,659 |                         0,341 |     1 |

а. Вычислите \(E ( Y ) \).

б. Уровень безработицы определяется как доля рабочей силы, которая в рассматриваемый момент является безработной. Покажите, что уровень безработицы определяется как \(1 - E ( Y )\).

в. Вычислите \(E ( Y | X = 1 )\) и \(E ( Y | X = 0)\).

г. Определите уровень безработицы для:

(i) выпускников высших учебных заведений;

(ii) людей, не имеющих высшего образования.

д. Человек, выбранный случайным образом из всей генеральной совокупности, оказывался безработным. Какова вероятность того, что он имеет высшее образование? Какова вероятность того, что он не имеет высшего образования?

е. Являются ли уровень образования и рабочий статус независимыми? Объясните ваш ответ.

## HS, 5.12, Ex. 5.14

A random variable is \(Y = \sqrt Q e\) where \(e \sim N(0, 1)\), \(Q \sim \chi^2_1\), and \(e\) and \(Q\) are independent. It will be helpful to know that \(E[e] = 0\), \(E [e^2] = 1\), \(E [e^3] = 0\), \(E [e^4] = 3\), \(E [Q] = 1\), and \(var [Q] = 2\). Find

(a) \(E [Y]\).

(b) \(E [Y^2]\).

(c) \(E [Y^3]\).

(d) \(E [Y^4]\).

(e) Compare these four moments with those of \(N(0, 1)\). What is the difference? (Be explicit.)

## HE, 2.34, Ex. 2.10

True or False. If \(Y = X \beta + e\), \(X \in R\), and \(E [e | X ] = 0\), then \(E [X^2 e] = 0\).

## HE, 2.34, Ex. 2.12

True or False. If \(Y = X' \beta + e\) and \(E [e | X] = 0\), then \(e\) is independent of \(X\).


# Часть 2. Основы работы с данными в R

## Набор данных

На этом семинаре мы работаем данными [о продолжительности сна и распределении времени](https://www.rdocumentation.org/packages/wooldridge/versions/1.4-2/topics/sleep75). Фрагмент данных можно загрузить, используя встроенный набор данных пакета [wooldridge](https://www.rdocumentation.org/packages/wooldridge/versions/1.4-2) (используйте набор данных `sleep75`).

## Задание

Не забудьте загрузить рекомендуемые для использования пакеты.

```{r, message=FALSE}
library(wooldridge) # пакет содержит наборы данных, используемые в учебнике Wooldridge
library(dplyr)      # манипуляции с данными
library(tidyr)      # манипуляции с данными
library(ggplot2)    # визуализация данных
```

Загрузите встроенный набор данных. 

```{r}
data("sleep75")
```

Выполните следующие задания: 

1. Проведите предварительную работу с данными: 

* Посмотрите, какие переменные содержатся в данных и какой тип у этих переменных. 

* Обратите внимание, что некоторые переменные образованы с использованием других переменных (например, возраст в квадрате, логарифм зарплаты и т. п.). Попробуйте собственными силами создать аналогичные переменные, как будто их нет в датасете.

2. Изучите и опишите загруженные данные: 

* Выведите таблицу с описательными статистиками переменных (выберите наиболее важные, на ваш взгляд, переменные, исходя из описания набора данных по ссылке выше).

* Постройте графики, описывающие количественные переменные (гистограмма, график плотности распределения, бокс-плот и т. п.).

* Постройте графики для количественных переменных в разбивке по различным группам населения, используя категориальные перменные, которые считаете наиболее важными. 

3. Оцените совместное распределение двух категориальных переменных (например, раса и членство в профсоюзе)

* Постройте для этого таблицу сопряженности. 

4. Проверьте, существует ли разница в доходе между представителями разных рас и в зависимости от членства в профсоюзей: 

* Выведите основные описательные статистики в разбивке по группам. 

* Постройте необходимые графики в разбивке по группам.

5. Проанализируйте взаимосвязь между сном и заработной платой: 

* Покажите эту связь на диаграмме рассеяния. 

* Постройте диаграммы рассеяния для разных групп населения. 